臺灣高雄地方法院交通事件裁定　　　　　　 94年度交聲字第276號
原處分機關　高雄市政府
異　議　人　甲○○　男　49歲.
即受處分人
上列異議人因違反道路交通管理處罰條例案件，對於高雄市政府
於民國94年4 月28日所為之裁處（高市府交裁字第32─Ｂ000000
00號），聲明異議，本院裁定如下：
    主  文
異議駁回。
    理  由
一、異議意旨略以：異議人即受處分人於民國（下同）93年12月
    29日18時20分許，酒後駕駛車號ＹＶＹ－858 號輕機車之行
    為，然當時異議人身心狀況十分正常，且速度才20-30 公里
    ，也沒有造成公共危險的企圖或必然發生之危險，且該行為
    已經檢察官判處80小時勞動服務，不可一事二罰，爰依法聲
    明異議云云。
二、按「汽車駕駛人，駕駛汽車經測試檢定有左列情形之一者，
    處新臺幣15000 元以上60000 元以下罰鍰，並當場移置保管
    其車輛及吊扣其駕駛執照1 年；因而肇事致人受傷者，並吊
    扣其駕駛執照2 年；致人重傷或死亡者，吊銷其駕駛執照，
    並不得再考領：一酒精濃度超過規定標準。」，道路交通管
    理處罰條例第35條第1 項第1 款定有明文。
三、經查：
  (一)本件異議人於93年12月29日18時20分許，飲酒後駕駛車牌號
    碼ＹＶＹ－858 號輕機車，行經高雄市○○○路與中正路口
    ，經警檢測其呼氣所含酒精濃度達每公升０點93毫克（ＭＧ
    ＼Ｌ），因而依道路交通管理處罰條例第35條第1 項第1款
    掣單舉發，異議人逾期未依規定到案聽候裁決，高雄市政府
    乃於94年4 月28日逕依違反道路交通管理事件統一裁罰基準
    及處理細則第44條、道路交通管理處罰條例第35條第1 項第
    1 款及違反道路交通管理事件統一裁罰基準等規定，填掣高
    市府交裁字第32─Ｂ00000000號）違反道路交通管理事件裁
    決書等事實，有高雄市政府警察局高市警交字第Ｂ00000000
     號 舉發違反道路交通管理事件通知單、回執、高市府交裁
    字第32─Ｂ000000 00 號裁決書各1 份在卷可稽。異議人對
    右揭事實雖坦認不諱，惟辯稱：伊因酒醉駕車案件，業經檢
    察官判處勞動服務80小時，如今又遭裁決罰鍰，顯係一罪二
    罰云云。然查，服用酒類後酒精濃度超過標準，致不能安全
    駕駛動力交通工具而駕駛之行為，將導致自己及其他駕駛人
    、行人於使用道路時產生危險之虞，顯然無視於自己及其他
    參與道路交通之不特定人之生命、身體安全，惡性重大，故
    立法者立法時認為駕駛人酒醉駕車之行為，除應依道路交通
    管理處罰條例第35條第1 項第1 款規定處以行政罰鍰外，亦
    應依刑法第185 條之3 之規定接受刑事審判，此乃立法者權
    衡考量後所為之決定，而本件異議人違反公共危險刑事責任
    部分，係經台灣高雄地方法院檢察署於94年1 月3 日以94年
    度速偵字第3 號為緩起訴處分（參卷附之上開緩起訴處分書
    及台灣高等法院全國前案簡列表各1 份可稽），然檢察官所
    為之上開處分及高雄市政府於94年4 月28日所為之上開裁決
    ，均屬依法審判及依法行政之作為，尚無違法情事。異議人
    認其酒醉行為遭一事二罰，尚有誤會而不可採取。
  (二)按刑法第185條之3所謂之「不能安全駕駛」，係抽象危險犯
    ，並不以發生具體危險為必要；對於呼氣酒精濃度已達每公
    升0點55毫克（ＭＧ＼Ｌ） 以上，肇事率為一般正常人之十
    倍，認為已達「不能安全駕駛」之標準，此業經法務部以88
    年5月18日法88檢字第1669號函告週知，應為絕對不能安全
    駕駛動力交通工具。異議人為警查獲時其吐氣所含酒精成份
    測試，竟達每公升○點九三毫克，則其發生肇事之危險性，
    已高出一般人甚多，且已肇事，足認異議人顯已達不能安全
    駕駛之情狀，是其上開辯解，亦不足採。
  (三)從而，原處分機關據以援引上開規定，裁處異議人罰鍰新台
    幣52500 元及吊扣駕照12個月，依法並無不當，異議人所為
    異議為無理由，自應予以駁回。
四、據上論斷，應依道路交通案件處理辦法第19條，裁定如主文
    。
中　　華　　民　　國　　94　　年　　5 　　月　　26　　日
                  交通法庭    法  官  張茹棻
上正本證明與原本無異。
如不服本裁定應於送達後5日內向本院提出抗告狀。
中　　華　　民　　國　　94　　年　　5 　　月　　27　　日
                              書記官  李忠霖
